最高法院刑事判決　　　　　　　　　　　　　　　九十一年度台上字第四○九二號
　　上　訴　人　甲○○
右上訴人因違反槍砲彈藥刀械管制條例案件，不服台灣高等法院中華民國九十一年四
月二十四日第二審判決（九十一年度上訴字第二八五號，起訴案號：台灣台北地方法
院檢察署八十八年度偵字第五五一八號），提起上訴，本院判決如左：
    主  文
上訴駁回。
    理  由
按刑事訴訟法第三百七十七條規定，上訴於第三審法院，非以判決違背法令為理由，
不得為之。是提起第三審上訴，應以原判決違背法令為理由，係屬法定要件。如果上
訴理由狀並未依據卷內訴訟資料，具體指摘原判決不適用何種法則或如何適用不當，
或所指摘原判決違法情事，顯與法律規定得為第三審上訴理由之違法情形，不相適合
時，均應認其上訴為違背法律上之程式，予以駁回。本件原判決撤銷第一審關於論處
上訴人甲○○違反槍砲彈藥刀械管制條例罪刑部分之判決，改判論上訴人以共同連續
未經許可，販賣衝鋒槍罪，判處有期徒刑拾貳年。係依憑上訴人之自白，證人吳德良
、王美惠、林志隆、陳麥可之證詞，扣案如原判決附表所示之槍砲、子彈，卷附如原
判決附表一、二、四所示由上訴人直接持有之槍、彈，經鑑定均具殺傷力之內政部警
政署刑事警察局（下稱刑事警察局）民國八十八年三月十一日（八八）刑鑑字第二０
九四四號、同年月十五日（八八）刑鑑字第一九七０四號鑑驗通知書、八十九年十二
月二十八日（八九）刑鑑字第一九六九三一號及九十年三月五日（九０）刑鑑字第二
六七二四號函；如原判決附表三、五所示即上訴人交由證人王美惠寄藏之槍、彈，經
鑑定具有殺傷力之刑事警察局八十八年三月十一日刑鑑字第二一五八０號、同年月十
九日（八八）刑鑑字第二五六三二號鑑驗通知書；如原判決附表六、七所示之槍、彈
經鑑定均具有殺傷力之刑事警察局八十八年三月二十日（八八）刑鑑字第二三二五六
號、八十八年六月一日刑鑑字第四九四二一號鑑驗通知書，及八十九年十一月三日（
八九）刑鑑字第一五九九七０號函；如原判決附表八所示之槍、彈經鑑定具有殺傷力
之刑事警察局八十九年九月三十日刑鑑字第一四三一四九號、八十九年十月七日刑鑑
字第一四六七二一號鑑驗通知書等證據資料，而為論斷，已敘述其所憑之證據及認定
之理由。並說明：(一)上訴人嗣雖改稱販賣價金總計新台幣三、四百萬元云云，然與其
前所述之販賣價額不符，並與王隆興指證之金額有違，參以上訴人為前揭供述時，距
其販賣時間已逾二年，或屬記憶不清所致，應以其前所為與王隆興供述情節相符之自
白為可採。(二)上訴人雖於警訊及第一審調查時自白販售Ｍ十六步槍一支、手槍五、六
支及子彈予林志隆，並於警訊中自白其販售地點在台北縣汐止市○○路某汽車旅館內
云云；惟所述販售地點及手槍數量均與林志隆之供述不符，並經上訴人於第一審審理
時改稱如林志隆所述，自應以上訴人於第一審審理時所為與林志隆供述情節相符之自
白為可採。(三)上訴人於原審供陳有部分槍枝及零件丟棄於汐止地區，請求酌減其刑云
云，惟其所陳之部分槍枝及零件既經警搜尋未獲，即與槍砲彈藥刀械管制條例第十八
條第四項規定之法定減輕事由不相符合，自無深究之必要之理由。從形式上觀察，原
判決並無違背法令之情形存在。上訴意旨置原判決所為明白論斷於不顧，專憑其個人
之意見，就原判決理由已經詳細說明之事項，及原審採證認事之職權行使，漫事爭執
，或泛言原判決有判決不備理由及理由矛盾之違誤，難認已符合首揭法定之第三審上
訴要件。又查：（一）原判決事實既已載明上訴人販入之槍、彈如原判決附表所載，
則其於理由說明：上訴人供陳之部分槍枝及零件經警搜尋未獲云云，自指原判決附表
以外之槍枝及零件而言，上訴意旨主張原判決附表四及七所示之槍枝及零件，均係警
方據其所供才查獲，原判決之認定與事實不符，且有理由矛盾云云，並非依據卷內資
料而為之具體指摘，自非適法之第三審上訴理由。（二）刑法第二十七條中止犯之減
輕，以已著手於犯罪之實行，而因己意中止其結果之發生者為限。原判決已說明認定
上訴人連續販賣槍、彈既遂之理由，自係認上訴人毀棄一部分之槍枝，仍與刑法中止
犯應予減輕或免除其刑之要件不合。上訴意旨，徒憑己見，泛指原判決未依中止犯之
規定，予以減輕，有判決理由不備之違誤云云，其所指原判決違法情事，顯與法律規
定得為第三審上訴理由之違法情形不合，仍非合法之第三審上訴理由。其上訴違背法
律上之程式，應予駁回。
據上論結，應依刑事訴訟法第三百九十五條前段，判決如主文。
中      華      民      國    九十一    年      七      月    二十四    日
                              最高法院刑事第十庭
                                  審判長法官  林  增  福
                                        法官  邵  燕  玲
                                        法官  吳  昆  仁
                                        法官  陳  世  雄
                                        法官  池  啟  明
      右正本證明與原本無異
                                              書  記  官
中      華      民      國    九十一    年      七      月     三十     日
